## **Luis David Montiel Montes**

<u>Id.montielm@gmail.com</u> • +57 3245705946 github.com/ldmontielm • linkedin.com/in/ld-montiel/

#### **Resumen**

Desarrollador de software junior con tecnología en análisis y desarrollo de software y más de 1 años de experiencia trabajando para empresas de TI. Estoy comprometido con el crecimiento personal y profesional, y busco una oportunidad donde pueda contribuir al éxito de la empresa, mientras continúo desarrollando mis habilidades.

#### **Experiencia Laboral**

#### Desarrollador de Software Junior - Silverbox SAS

Medellín, Antioquia, Colombia

Enero 2024-Presente

- Desarrollo de APIs Restful con FastAPI.
- Despliegue de contenedores en GCP Cloud Run.
- Orquestación de contenedores con Kubernetes (GKE) Google Kubernetes Engine.
- Gestión de datos con Firebase y BigQuery.
- Desarrollo de aplicaciones web con Django.
- Desarrollo de interfaces web con React, Nextjs, Tailwindcss, Tanstack Query, Tanstack Table, Shadcn/ui, axios, etc.
- Implementación de servicios de impresoras en windows.
- Planeación y maquetación de bases de datos y diagramas de clases.
- Revisión y solución de bugs con otros compañeros de trabajo.

#### **Desarrollador Front-end - HopeInvestor**

Medellín, Antioquia, Colombia

Julio 2022-Septiembre 2022

- Desarrollo de miniproyecto sobre la implementación de calculadoras de apuestas BetPlay, un total de 12 diferentes calculadoras.
- Tecnologías como HTML, CSS y Javascript.

#### **Educación**

#### Tecnólogo en Análisis y Desarrollo de Software

SENA(Servicio Nacional de Aprendizaje) Medellín, Antioquia, Colombia.

Marzo 2022-Julio 2024

• Participación en el encuentro más grande de tecnología del SENA (SENASOFT) - Análisis de Datos.

#### Diplomado en Desarrollo de Software

Universidad del Norte y Ministerio de Tecnologías de la Información y Comunicaciones. Medellín, Antioquia, Colombia *Abril 2021—Octubre 2021* 

#### **Herramientas**

Lenguajes de Programación: Javascript, Python, Typescript, Java.

Frameworks y Librerías: Django, React Js, NextJs, SWR, Tanstack Query, FastAPI, SQLAlchemy, Tailwind Css.

Diseño: Adobe Illustrator, Adobe XD, Figma.

Otros: Docker, Kubernetes, Google Kubernetes Engine, Google Cloud Run, Cloud Run Functions.

### **Certificaciones**

- Foundation Of User Experience (UX) Design Google, ID-AKFTKPXDGRXJ Link
- Diplomado de Desarrollo de Software Universidad del Norte/MinTIC, ID-3HSTEFKYYIOKRJJIX2BI Link



# El Servicio Nacional de Aprendizaje SENA

En Cumplimiento de la Ley 119 de 1994 y en atención a que

# LUIS DAVID MONTIEL MONTES

Con Cédula de Ciudadanía No. 1066598226

Cursó y aprobó el programa de Formación Profesional Integral y cumplió con las condiciones requeridas por la entidad. le confiere el

# Título de

# TECNÓLOGO EN

# ANALISIS Y DESARROLLO DE SOFTWARE.

En testimonio de lo anterior. se firma el presente Titulo en Medellín. a los dos (2) dias del mes de octubre de dos mil veinticuatro (2024)

Firmado Digitalmente por

JORGE HERNAN VELEZ GALLEGO Subdirector (E) CENTRO DE SERVICIOS Y GESTION EMPRESARIAL REGIONAL ANTIQUIA

82854608 - 02/10/2024

No y FECHA REGISTRO